ja: 風船・バルーンセットのアイテム (詳細): クリップ; ポンプ; リボン; ウェイト; その他
th: รายการอุปกรณ์ทำบอลลูนที่รวมอยู่: คลิป; ปั๊ม; ริบบิ้น; ตุ้มน้ำหนัก; อื่นๆ
zh-CN: 内附气球套件物品: 抓夹; 泵; 丝带; 重量器械; 其他
en: Balloon kit items included: Clips; Pump; Ribbon; Weights; Other
ro-RO: Articole incluse în kit baloane: Cleme; Pompă; Panglică; Greutăți; Altele
sv: Ballongpaket ingår: Klämmor; Pump; Band; Vikter; Övrigt
hr-HR: Artikli uključeni u komplet balona: Kopče; Pumpa; Vrpca; Utezi; Ostalo
ru: Состав набора для декораций из воздушных шаров: Зажимы; Насос; Лента; Грузы; Другое
sk-SK: Položky súpravy balónov v cene: Klipy; Pumpa; Stužka; Závažia; Iné
pt-BR: Itens do kit de balão incluídos: Clipes; Bomba; Fita; Pesos; Outro
cs: Včetně balónkové sady: Sponky; Pumpička; Páska; Činky; Jiné
tr: Balon seti öğeleri dahil: Kıskaçlar; Pompa; Kurdele; Ağırlıklar; Diğer
fi: Mukana ilmapallosarjan tuotteita: Klipsit; Pumppu; Nauha; Painot; Muu
pt-PT: Itens de kit de balão incluídos: Clipes; Recipiente dispensador; Fita; Pesos; Outro
sl-SI: Priložene komponente v kompletu balonov: Sponke; Črpalka; Trak; Uteži; Drugo
el: Περιλαμβάνονται είδη κιτ μπαλονιών: Κλιπ; Τρόμπα; Κορδέλα; Βάρη; Άλλο
lt-LT: Elementai, esantys balionų rinkinyje: Segtukai; Pompa; Juostelė; Svareliai; Kita
vi: Bộ sản phẩm bóng bay đi kèm: Kẹp; Bơm; Ruy-băng; Trọng lượng; Khác
ko: 풍선 키트 물품 포함: 클립; 펌프; 리본; 무게추; 기타
fr: Articles du kit de ballons inclus: Pinces; Pompe; Ruban; Poids; Autre
zh-TW: 氣球工具包含有品項: 小剪刀; 泵浦; 絲帶; 配重; 其他
de: Inbegriffene Ballon-Set-Artikel: Clips; Pumpe; Schleife; Gewichte; Sonstiges
it: Articoli del kit di palloncini inclusi: Fermagli; Pompa; Nastro; Pesi; Altro
nl: Inclusief ballonsetartikelen: Klemmen; Pomp; Lint; Gewichten; Andere
da: Ballonsæt medfølger: Clips; Pumpe; Bånd; Vægte; Andet
es: Artículos del kit de globos incluidos: Pinzas; Bomba; Cinta; Pesas; Otros
pl: W zestawie elementy zestawu balonowego: Zatrzaski; Pompa; Wstążka; Ciężarki; Inne
hu: A csomagban található léggömbkészlet elemei: Kapocs; Pumpa; Szalag; Súlyok; Egyéb
bg-BG: Включени артикули от комплекта балони: Щипки; Помпа; Панделка; Тежести; Други
nb: Varer til ballongsett medfølger: Klips; Pumpe; Bånd; Vekter; Annet